

CONTACTO



(53) 56532299



pedrobonilla985@gmail.com



https://github.com/Wachu985

HABILIDADES

- Flutter FlutterFlow Dart
- JavaScript NestJS ExpressJS
- Python Django Flask
- MongoDB SQL ElasticSearch
- Qwik TailwindCSS CSS
- Docker Git Github

EDUCACIÓN

 Carrera de Ingeniería Informática Universidad de Oriente Santiago de Cuba

2020-2023

• Titulo de Bachiller

Instituto Preuniversitario Rafael María de Mendive

2015-2019

Pedro Dominguez

Ing. Informático

ACERCA DE MÍ

Desarrollador altamente comprometido y estudioso con sólida formación en el desarrollo de software. Apasionado por mantenerse actualizado con las últimas tendencias y tecnologías del mundo del desarrollo. Orientado hacia el crecimiento profesional y el aprendizaje continuo, siempre enfocado en seguir las mejores prácticas en programación teniendo como intereses principales la contribución a proyectos de código abierto o privado con el fin de ganar experiencia en el campo y participar en comunidades de desarrollo y eventos relacionados con la tecnología.

EXPERIENCIA LABORAL

Datys

Desarrollador Backend Junior 2023-2024

Tareas realizadas: Desarrollo de aplicaciones web del lado utilizando arquictectura basada en microservicios con la tecnologías como Scala, Akka, Redis,NoSQL(MongoDB, Elasticsearch), Apache Kafka, Git, GitLab.

Universidad de Oriente

Desarrollador FullStack Junior 2021-2022

Tareas realizadas: Desarrollo de una aplicación móvil para la gestión del transporte público en la ciudad de Santiago de Cuba utilizando tecnologías como FlutterFlow para el desarrollo de la aplicación móvil dominando, para el backend y la web se utilizó Flutter y Dart para el desarrollo web y para el backend NestJS usando TypeScript, Mongodb,Docker, Git y Github.

Freelancer

Desarrollador de Software Junior 2017-2023

Tareas realizadas: Durante este tiempo se desarrollaron distintas aplicaciones en distintas tecnologías como Python, C++, Flutter, TypeScript, JavaScript, SQL con el fin de manejo de datos, procedimientos almacenados etc. Además, durante este tiempo se desarrollaron como proyecto personal un paquete de Flutter llamado flutter_wireguard_vpn para la conexión de aplicaciones a treves del protocolo Wireguard.